# 求教-学校图书的归类

提问人：小学生 20060695 时间：2012-03-11 22:09:00
作为学校的图书，是不是应该归类为固定资产呢？我认为是应该归为固定资产的，同事认为像幼儿园这类的图书很易丢失损坏，可以列为存货。如果列为固定资产，折旧年限该如何参考？请高手指教！

回答人：chenyiwei
除了使用年限以外，价值大小也是一个需要考虑的因素。

提问人：小学生 20060695 时间：2012-03-12 10:09:17
回复 chenyiwei 的帖子
对，我觉得也是，所以，这是需要公司在购入时具体考虑了？

回答人：chenyiwei
是。例如单价很高的进口原版书和一般的儿童读物肯定不能一样处理。在考虑折旧年限时，书的内容的时效性、书籍本身物理状态的耐用性等，都是考虑因素。